臺灣臺中地方法院刑事判決　　　　　　　　　　　　九十一年度易緝字第三六九號
　　公　訴　人　台灣台中地方法院檢察署檢察官
　　被　　　告　甲○○
右列被告因詐欺案件，經檢察官提起公訴（九十年度偵字第一九九九號），本院判決
如左：
    主  文
甲○○共同連續意圖為自己不法之所有，以詐術使人將本人之物交付，累犯，處有期
徒刑柒月。
扣案偽造之信用卡參張及簽帳單（持卡人存根聯）陸張均沒收。
    事  實
一、甲○○曾有竊盜、妨害兵役等前科，最近一次則因竊盜罪，經台灣板橋地方法院
    於民國八十五年六月二十四日判處有期徒刑九月確定，甫於八十六年二月八日執
    行完畢。甲○○竟仍不知悔改，見報載「金卡借你刷」之廣告，遂以電話聯絡刊
    登該廣告年約二十七、八歲姓名不詳之男子「阿聰」，於九十年一月十二日十二
    時許，在台中市○○路○段底老主顧檳榔攤旁之巷內，向綽號「阿聰」以金卡新
台幣（下同）一萬元，普通卡八千元之代價，購得偽造信用卡三張，分別為卡號
    0000000000000000之中國信託商業銀行信用卡（普通卡），卡
    號0000000000000000之花旗銀行信用卡（金卡）及卡號000
    00000000000000之上海商業銀行國際獅子會信用卡（金卡），並
    於信用卡背面之空白姓名欄上簽署自己之姓名「甲○○」。旋與「阿聰」約定，
    由甲○○持偽卡至店家刷卡消費，再將購得之物品以價金之五折賣給「阿聰」、
    「阿聰」則以七或八折之價錢賣出，以賺取差價。甲○○遂與「阿聰」及其餘姓
    名年籍不詳之三名成年男子共同基於意圖為自己不法所有之概括犯意，於九十年
    一月十二日在附表所列之時間、地點，連續持上開三張偽造之信用卡，刷卡消費
    以購買附表所列之物品，並簽「甲○○」之署押於信用卡簽帳單之顧客簽名欄內
    ，致使各該特約商店人員陷於錯誤，並分別交付如附表所示金額之物品。嗣於同
    日二十時五十分許，甲○○與綽號「阿聰」及三名（起訴書誤繕為二名）不詳姓
    名年籍之男子，在台中市○○路一三五之四十八號「車主生活館」，再以同一手
    法持上揭中國信託商業銀行信用卡購買金額七百四十六元之車用面紙套時，為店
    員乙○○發覺，報警當場查獲而未遂，並扣得上開偽造信用卡三張及簽帳單（持
    卡人存根聯）六張，「阿聰」等四人則逃逸無蹤。
二、案經台中市警察局第五分局報請台灣台中地方法院檢察署檢察官偵查起訴。
    理  由
一、右揭犯罪事實，業據被告甲○○於警訊時及偵審中供承不諱，核與被害人林敏棠
    、特約商店之店員葉東麗於警訊時之證述及附表所列各該特約商店之店員丙○○
    、邱麗雲、陳靖芳、徐衛蕙等人於警訊中證述、偵查中結證之情節相符，並有偽
    造信用卡三張、簽帳單（持卡人存根聯）六張、送貨單一張等附卷可稽，事證明
    確，被告上開犯行堪以認定。
二、核被告甲○○所為，係犯刑法第三百三十九條第一項、第三項詐欺取財既遂及未
    遂罪。被告已著手取得「車主生活館」之車用面紙套，欲刷卡結帳時，為店員發
    覺而阻止，未達其目的為未遂。而其與綽號「阿聰」及另三名姓名年籍不詳之成
    年男子間就上開犯行，有犯意之聯絡及行為之分擔，均為共同正犯。又被告先後
    五次詐欺取財既遂犯行、一次詐欺取財未遂犯行，均時間緊接，犯罪構成要件相
    同，顯係出於概括之犯意反覆為之，應依刑法第五十六條連續犯之規定論以詐欺
    取財既遂一罪，並加重其刑。另被告曾因竊盜罪，經台灣板橋地方法院於八十五
    年六月二十四日判處有期徒刑九月確定，而於八十六年二月八日執行完畢，有台
    灣台中地方法院檢察署檢刑案資料查註紀錄表及台灣高等法院被告全國前案紀錄
    表各一件在卷，其於有期徒刑執行完畢後，五年內再犯本件有期徒刑以上之罪，
    為累犯，應依刑法第四十七條規定遞加重其刑。爰審酌被告素行不良，有多次前
    科紀錄，竟因缺錢使用，而持偽造之信用卡刷卡消費、詐取財物，致被害人受有
    損害，且影響交易秩序，惟其詐取之金額不多（合計為六萬零七百七十七元）、
    手段亦屬平和，及其犯後坦承犯行、已知悔悟等一切情狀，量處如主文所示之刑
    。扣案之偽造信用卡三張，為被告所有供犯罪所用之物；另扣案之簽帳單（持卡
    人存根聯）六張，為被告所有因犯罪所得之物，業據其供明在卷，爰分別依刑法
    第三十八條第一項第二款、第三款規定宣告沒收。
三、末按刑法第一條規定：「行為之處罰，以行為時之法律有明文規定者，為限」，
    是為法律不溯及既往原則。查被告為本案犯行前，就單純簽署自己姓名以行使偽
    造信用卡之行為，除成立詐欺罪外，並無其他處罰規定，然於被告行為後，已在
    九十一年一月三十日修正公布之刑法第二百零一條之一第二項就該行為增訂處罰
    規定，並於同年二月一日施行。故依前開法律不溯及既往原則，被告於增訂本條
    項罰責前所為之行為，自不應依增訂之行使偽造信用卡罪處罰，且亦無比較新舊
    法之問題，附此敘明。
據上論斷，應依刑事訴訟法第二百九十九條第一項前段，刑法第二十八條、第五十六
條、第三百三十九條第一項、第四十七條、第三十八條第一項第二款、第三款，罰金
罰鍰提高標準條例第一條前段，判決如主文。
中      華      民      國      九十一      年      八    月    十五    日
                                  台灣台中地方法院刑事第三庭
                                      法  官  唐  光  義
右正本證明與原本無異。
如不服本判決，應於判決送達後十日內向本院提出上訴狀，上訴於臺灣高等法院臺中
分院( 須附繕本 )。
                                      書記官
中      華      民      國      九十一      年      八    月    十五    日
附表
┌────────┬───────────┬───────┬───────┐
│時間│   地點               │  物品        │  金額        │
├────────┼───────────┼───────┼───────┤
│ 九十年一月十二 │台中市○○路「福元批  │軒尼士洋酒二瓶│ 一萬一千八百 │
│                │                      │              │              │
│ 日十五時七分、 │發倉庫」              │及山水DVD一台 │ 八十六元     │
│                │                      │              │              │
│ 十五分許       │                      │              │              │
├────────┼───────────┼───────┼───────┤
│ 同右年月日     │台中市○○路○段「遠  │女士外套一件及│ 一萬九千三百 │
│                │                      │              │              │
│ 十七時六分許   │東愛買百貨企業」      │諾基亞八八五○│ 八十元       │
│                │                      │              │              │
│                │                      │手機一支      │              │
├────────┼───────────┼───────┼───────┤
│ 同右年月日     │                      │              │              │
│                │                      │              │              │
│ 十八時二十五   │台中市○○路四九九號  │摩托羅拉V8088 │ 一萬三千六百 │
│                │                      │              │              │
│ 分許           │「大潤發流通事業公司」│手機一支      │ 元           │
│                │                      │              │              │
├────────┼───────────┼───────┼───────┤
│ 同右年月日     │                      │              │              │
│                │                      │              │              │
│ 十九時五十四分 │台中市○○路「水湳加  │加油          │  九百七十六元│
│                │                      │              │              │
│ 許             │油站」                │              │              │
├────────┼───────────┼───────┼───────┤
│ 同右年月日     │台中市○○路「家樂福  │諾基亞八二五○│  一萬四千九百│
│ 二十時十分許   │」                    │手機一支      │  三十五元    │
│                │                      │              │              │
└────────┴───────────┴───────┴───────┘
附錄本判決論罪科刑法條：
刑法第三百三十九條
意圖為自己或第三人不法之所有，以詐術使人將本人或第三人之物交付者，處五年以
下有期徒刑、拘役或科或併科一千元以下罰金。
以前項方法得財產上不法之利益或使第三人得之者，亦同。
前二項之未遂犯罰之。
